ACORDAO-COMPLETO-2346273

ACÓRDÃO DE RELAÇÃO

ACÓRDÃO DE RELAÇÃO 1996/2019 ATA 6/2019 - PRIMEIRA CÂMARA

Acórdão 1996/2019-TCU-Primeira Câmara
Os Ministros do Tribunal de Contas da União, com fundamento no art. 143, inciso V, alínea "d", do Regimento Interno/TCU, c/c o enunciado nº 145 da Súmula da Jurisprudência predominante do Tribunal de Contas da União, ACORDAM, por unanimidade, em retificar, por inexatidão material o Acórdão 10022/2017-TCU-Primeira Câmara - TCU, prolatado na Sessão de 24/10/2017, Ata nº 39/2017, relativamente aos item 3 e nos subitens 9.4 e 9.5, para que: 
onde se lê:
       "3. (...) Regina Célia de Sá Magalhães (CPF XXX.044.568-XX) , ex-tesoureiros"
leia-se:
        "3. (...) Regina Célia de Sá Magalhães Serafim (CPF XXX.044.568-XX) , ex-tesoureiros"
onde se lê:
          "9.4 deferir, em caráter excepcional, o pedido de parcelamento do pagamento da dívida de Vander José Goddard Borges e Regina Célia Sá Magalhães Serafim (...) ";  
leia-se:
       "9.4 deferir, em caráter excepcional, o pedido de parcelamento do pagamento da dívida de Wander José Goddard Borges e Regina Célia de Sá Magalhães Serafim (...) ";  
onde se lê:
          "9.5 comunicar a Vander José Goddard Borges e a Regina Célia Sá Magalhães Serafim que: "  
leia-se:
        "9.5 comunicar a Wander José Goddard Borges e a Regina Célia de Sá Magalhães Serafim que:"  
Mantendo-se os demais termos do Acórdão ora retificado, de acordo com os pareceres emitidos nos autos pela Secex- MG e pelo Ministério Público junto a este Tribunal. 
                    
1. Processo TC-Processo 015.877/2012-4 (TOMADA DE CONTAS ESPECIAL) 
1.1. Responsáveis: Regina Celia de Sa Magalhães Serafim (XXX.044.568-XX) ; Swavilly Vivicananda Salgado (XXX.675.936-XX) ; Waldo Silva (XXX.651.866-XX) ; Wander José Goddard Borges (XXX.066.046-XX) 
1.2. Órgão/Entidade: Entidades/órgãos do Governo do Estado de Minas Gerais
1.3. Relator: Ministro Raimundo Carreiro
1.4. Representante do Ministério Público: Procurador Marinus Eduardo De Vries Marsico
1.5. Unidade Técnica: Secretaria do TCU no Estado de Minas Gerais (Sec-MG) .
1.6. Representação legal: Giuseppe Gazzinelli Silva de Barros (68829/OAB-MG) e outros, representando Wander José Goddard Borges; Hulda Guimarães Ferraz (133107/OAB-MG) e outros, representando Waldo Silva; Ana Paula Rocha Teixeira (101874/OAB-MG) , representando Wander José Goddard Borges, Regina Celia de Sa Magalhães Serafim, Waldo Silva, Wander José Goddard Borges e Swavilly Vivicananda Salgado. 
1.7. Determinações/Recomendações/Orientações: não há.

Primeira Câmara

Regina Celia de Sa Magalhães Serafim (XXX.044.568-XX); Swavilly Vivicananda Salgado (XXX.675.936-XX); Waldo Silva (XXX.651.866-XX); Wander José Goddard Borges (XXX.066.046-XX)

ACORDAO-COMPLETO-2557776

Acórdão de Relação 6772/2022 - Segunda Câmara

Acórdão de Relação

Segunda Câmara

ACORDAO-COMPLETO-2455243

Acórdão 1708/2021 - Segunda Câmara

RAIMUNDO CARREIRO

Giuseppe Gazzinelli Silva de Barros (68829/OAB-MG) e outros, representando Wander José Goddard Borges; Hulda Guimarães Ferraz (133107/OAB-MG) e outros, representando Waldo Silva; Ana Paula Rocha Teixeira (101874/OAB-MG), representando Wander José Goddard Borges, Regina Celia de Sa Magalhães Serafim, Waldo Silva, Wander José Goddard Borges e Swavilly Vivicananda Salgado.

Procurador Marinus Eduardo De Vries Marsico

TOMADA DE CONTAS ESPECIAL (TCE)

Secretaria do TCU no Estado de Minas Gerais (Sec-MG).